臺灣臺南地方法院刑事判決　　　　　　　　　　　　九十三年度訴字第一三二一號
　　公　訴　人　臺灣台南地方法院檢察署檢察官
　　被　　　告　甲○○
右列被告因違反毒品危害防制條例案件，經檢察官提起公訴（九十三年度毒偵字第一
九五二號），被告於本院準備程序中就犯罪事實為有罪之陳述，經裁定進行簡式審判
程序，判決如左：
    主    文
甲○○連續施用第一級毒品，累犯，處有期徒刑捌月。扣案之第一級毒品海洛因壹小
包（驗餘淨重零點壹伍公克）沒收銷燬之；注射針筒壹支沒收之。
    事    實
一、甲○○於民國八十一年間，因違反肅清煙毒條例及麻醉藥品管理條例案件，經法
    院分別判處有期徒刑三年四月、五月，並定應執行刑有期徒刑三年六月確定，嗣
    於八十三年十二月六日假釋出獄付保護管束，其後因再犯肅清煙毒條例、恐嚇取
    財等案件，經法院分別判處有期徒刑三年一月、八月確定，且撤銷假釋而與後二
    案接續執行，嗣於八十八年三月二十四日假釋出獄付保護管束，復因再犯毒品危
    害防制條例案件，經送觀察勒戒、強制戒治，並撤銷假釋，且於停止強制戒治後
    執行殘刑，而於九十一年三月十一日縮刑期滿執行完畢，前述犯毒品危害防制條
    例之施用毒品案件，經本院以八十八年度毒聲字第二八○三號裁定為觀察、勒戒
    後，認有繼續施用毒品之傾向，再以八十八年度毒聲字第三一○九號裁定送強制
    戒治，期滿經台灣台南地方法院檢察署檢察官於民國八十九年十一月二日以八十
    九年度戒毒偵字第六八一號不起訴處分確定。詎仍不知悔改，再於強制戒治完畢
    後五年內，基於施用第一級毒品海洛因之概括犯意，自九十三年十月四日起至十
    月五日止，連續在其台南市○區○○街七十一號住處內，以針頭注射方式施用第
    一級毒品海洛因二次，嗣於同年月六日晚上九時五分許，持有第一級毒品海洛因
    、注射針筒等物，行經臺南市○○街七十一號，因行跡可疑經警盤查，甲○○主
    動由其口袋取出以錫箔紙包裝海洛因一包（驗餘淨重○‧一五公克）以及其所有
    預備供施用毒品用之注射針筒一支，並經甲○○同意採尿送驗，檢驗出嗎啡陽性
    反應，而查知上情。
二、案經臺南市警察局第六分局移送臺灣臺南地方法院檢察署檢察官偵查起訴。
    理    由
一、本件係經被告甲○○於本院當庭表示認罪，而以簡式審判程序加以審理，有本院
    九十四年一月十日準備程序筆錄及審判筆錄附卷足憑，則依據刑事訴訟法第二百
    七十三條之二、同法第一百五十九條第二項之規定，不適用傳聞法則有關限制證
    據能力之相關規定，合先敘明。
二、訊據被告甲○○對右開連續非法施用第一級毒品海洛因二次之事實坦承不諱，並
    有第一級毒品海洛因一小包（驗餘淨重○‧一五公克）及注射針筒一支扣案可資
    佐證；又被告於上開犯行後為警查獲所採集之尿液檢體，經送鑑驗結果，呈嗎啡
    陽性反應（按海洛因係由嗎啡經化學合成而製得，經注射進入人體後，因代謝分
    解成嗎啡，因此施打海洛因後，由尿液中檢驗結果仍為嗎啡反應），此有臺南市
    衛生局所出具之九十三年十月十三日（煙）南市衛驗字第九三○九八八號尿液檢
    驗成績書一份附卷可稽（見偵卷第二十一頁）。又查被告有事實欄所示之施用毒
    品犯行，經檢察官為不起訴處分確定，而其於強制戒治完畢釋放後，五年內再犯
    毒品危害防制條例第十條第一項之罪，有臺灣高等法院被告全國前案紀錄表、台
    灣台南地方法院檢察署刑案資料查註紀錄表各乙份附卷可佐。是以，被告於強制
    戒治完畢後，五年之內再犯連續非法施用第一級毒品海洛因之犯行，事證明確，
    堪予認定。
三、按海洛因業經列入毒品危害防制條例第二條第二項第一款所規定之第一級毒品，
    禁止非法持有、施打及吸用，毒品危害防制條例第二條第二項第一款定有明文。
    查被告前因施用毒品，經本院裁定送觀察、勒戒及強制戒治後，五年內再犯毒品
    危害防制條例第十條之罪，核其所為，係犯毒品危害防制條例第十條第一項之施
    用第一級毒品罪；其持有第一級毒品海洛因之低度行為，為進而施用之高度行為
    所吸收，不另論罪。被告先後二次施用第一級毒品海洛因之犯行，時間緊接，觸
    犯犯罪構成要件相同之罪名，顯係基於概括犯意而為，應依連續犯之規定論以一
    罪，並加重其刑。被告有如事實欄所述之犯罪科刑及執行紀錄，有卷附臺灣高等
    法院被告全國前案紀錄表可按，其受有期徒刑之執行完畢，五年以內再犯有期徒
    刑以上之罪，為累犯，應依刑法第四十七條之規定，遞予加重其刑。爰審酌被告
    施用毒品之犯行，在性質上乃屬對自我身心健康之自戕行為，尚未嚴重破壞社會
    秩序、侵害他人權益，然其前因施用毒品經送觀察、勒戒及強制戒治後，猶不思
    戒絕革除惡習，再為本件犯罪，顯未記取教訓，及被告犯後坦承犯行，態度良好
    ，並其犯罪之動機、目的、手段等一切情狀，量處如主文所示之刑，以資懲儆。
    扣案之白色粉末一小包（驗餘淨重０點一五公克），經送請法務部調查局鑑定後
    ，為毒品海洛因，此有該局九十三年十一月四日調科壹字第二○○○○五一九九
    號鑑定通知書附卷足參（見偵查卷第二十二頁），爰依毒品危害防制條例第十八
    條第一項前段之規定沒收銷燬之。扣案注射針筒一支，乃被告所有預備供施用第
    一級毒品海洛因所用之物（公訴人誤載為供犯罪所用），業經被告於審理時坦認
    在案，爰依刑法第三十八條第一項第二款規定沒收之。
據上論斷，應依刑事訴訟法第二百七十三條之一第一項、第二百九十九條第一項前段
，毒品危害防制條例第十條第一項、第十八條第一項前段，刑法第十一條前段、第五
十六條、第四十七條、第三十八條第一項第二款，判決如主文。
本案經檢察官乙○○到庭執行職務。
中      華      民      國    九十四    年      一      月     十七     日
                              臺灣臺南地方法院刑事第五庭
                                      法  官   張家瑛
右正本證明與原本無異。
如不服本判決，應於判決送達後十日內向本院提出上訴狀( 應附繕本 )。
                                      書記官   許悉愛
中      華      民      國    九十四    年      一      月     十八     日
附錄所犯法條：
毒品危害防制條例第十條第一項
施用第一級毒品者，處六月以上五年以下有期徒刑。
